臺灣板橋地方法院交通案件裁定
　　原處分機關　交通部公路總局臺北區監理所
　　異　議　人
　　即受處分人　甲○○　男　五.
右異議人因違反道路交通管理處罰條例案件，不服交通部公路總局臺北區監理所中華
民國九十一年十月二十八日所為處分（案號：北監六字第裁四○－ＡＢＹ一七九二五
五、ＡＢＹ一七九二五六、ＡＢＹ一七九二五七號）聲明異議，本院裁定如左：
        主  文
異議駁回。
        理  由
一、異議意旨詳如附件異議狀所載。
二、異議人有如左列違規行為：
    (一)、異議人於九十一年八月三十日二十一時五十五分許，駕駛車號：四三六－Ｌ
        Ｃ號營業用小客車【計程車】，行經臺北市○○○路○段二五一巷口禁止迴
        車處所，為迴車之行為【下稱第一違規行為，舉發單號碼：北市警交大字第
        ＡＢＹ一七九二五五號】。
    (二)、異議人有前述違規行為，為警發覺，經警示意，竟拒絕停車受檢而駕駛該車
        逃逸【下稱第二違規行為；舉發單號碼：ＡＢＹ一七九二五六號】。
    (三)、異議人於逃逸之際，逆向行駛於同上路段之二七六巷之單行道【下稱第三違
        規行為；舉發單號碼：ＡＢＹ一七九二五七號】。
三、原處分機關裁處依據：
    (一)、第一違規行為：按汽車駕駛人迴車時，在設有禁止迴車標誌之路段迴車者，
        處二百元以上六百元以下罰鍰【指：銀元，一銀元折合三元新臺幣】，為道
        路交通管理處罰條例第四十九條第一項第二款所明定，又汽車駕駛人有左列
        各款所列條款之一者，除依原條款處罰鍰外，並予記點：一、有‧‧‧第四
        十九條或‧‧‧者，各記違規點數一點。同條例第六十三條第一項第一款亦
        定明文，原處分機關，因據裁處異議人罰鍰新臺幣九百元，並記違規點數一
        點。
    (二)、第二違規行為：按汽車駕駛人，駕駛汽車有違反本條例之行為，經交通勤務
        警察或依法令執行交通稽查任務人員制止時，不聽制止或拒絕停車接受稽查
        而逃逸者，除按各該條規定處罰外，處新臺幣三千元以上六千元以下罰鍰，
        為同上條例第六十條第一項所明定。又汽車駕駛人有左列各款所列條款之一
        者，除依原條款處罰鍰外，並予記點：一、‧‧‧第六十條第一項‧‧‧情
        形之一者，各記違規點數一點。‧‧‧亦為同上條例第六十三條第一項第一
        款所明定。原處分機關，因據裁處異議人罰鍰新臺幣三千元，並記違規點數
        一點。
    (三)、第三違規行為：按汽車駕駛人，爭道行駛有不按遵行之方向行駛者，處新臺
        幣六百元以上一千八百元以下罰鍰，為同上條例第四十五條第一款所明定。
        而第六十三條第一項第一款：汽車駕駛人有左列各款所列條款之一者，除依
        原條款處罰鍰外，並予記點：一、有‧‧‧第四十五條或‧‧，各記違規點
        數一點。原處分機關因據裁處異議人罰鍰九百元，並記違規點數一點。
四、經查：
    (一)、玆就異議人暨證人乙○○【即原舉發員警】於本院之詢答如左以：「（車？
        ）異議人答：ＬＣ－四三六號車是我合作社的車但在我名下，須三年沒有違
        規記點始可為個人，我有繳靠行費給合作社。（現職？）證人答：臺北市政
        府警察局大安分局新生南路派出所警員。（與本案異議人有何親誼僱傭或恩
        怨關係？）證人答：無。我今天第一次看到他，以前沒有看到過。【諭知具
        結義務及虛偽陳述之處罰，朗讀結文後命具結】（對舉發單有何意見？提示
        ）證人答：我舉發的，（見過在庭之證人？）異議人答：以前沒有見過，今
        天第一次看到。（對裁決書有何意見？提示並告以要旨）異議人答：有收到
        。（異議理由？）異議人答：逆向行駛部分，乘客說要從那邊進去，沒有禁
        止右轉的標示。我由二七六巷進去，我也沒看到他【按：指證人】，進去後
        ，再右轉差不多七、八百公尺，他說在二八○號，我完全沒有看到。若有攔
        的話我一定跑不掉。我並無在禁止迴轉的地方迴轉。照片是我所攝，地上沒
        有標示，標示是在進去後十五公尺才看到。（異議狀照片標示是指示為何？
        ）異議人答：有如異議狀照片指示，進去後由行人道時十五公尺才看到該標
        示，但能不能進去我不知道。（對異議人所言有何意見？提示並告以要旨）
        證人答：他由忠孝東路三段由東往西方向迴轉，二五一巷，丁字路口，迴轉
        過來變成西往東，轉進去二七六巷，地上有明顯單行記號，我在二八○號前
        。他說巷子裡右轉再七、八百公尺可能就撞到房子，弄頂多只有二百公尺。
        假若由一、二段駛來，在忠孝東路三段二四八巷可右轉，是雙向道，為何才
        到二七六巷右轉。我以指揮棒指揮他停車，他前面那輛有停下，而他卻跑掉
        。二七六巷至二八○號不到十公尺。二五一巷至二七六巷差不多不到一○○
        公尺。（對證人所言有何意見？提示並告以要旨）異議人答：他舉發的不是
        事實。我沒看到他，也沒看到他拿指揮棒。（有何詰問證人？）異議人答：
        無。‧‧‧（駕駛計程車多久？）異議人答：七十八年開始。當天沒有下雨
        ，晚上九時五十五分等語（見本院九十一年十一月二十七日訊問筆錄），因
        之，異議所指未設置禁止標誌，然道路交通標誌標線，並不以須雙重或多重
        方式繪製或設置為必要，其有一之繪製或設置，而其中之一標線有為設置，
        且屬明確，基於一般駕駛人均不至於有所誤認者，駕駛人為道路駕駛行為
        ，均應受規範，此為交通法規遵守之所必要，是異議人駕駛計程車多年，
        對此應知之甚詳，其諉以不知道能否進去一節，自係諉責，況且該標線甚為
        明顯，有異議人自行於現場拍攝之照片附於異議狀可查，駕駛人自應遵行該
        標線指示方向行車，非得爭道。
    (二)、異議人有如上違規事實，為臺北市政府警察局大安分局新生南路派出所舉發
        之事實，各有如上舉發違反道路交通事件通知單在卷可憑，是違規事實，已
        屬明確，原處分機關，因據裁罰，核無違誤。
    (三)、又參諸舉發警員與異議人素昧平生，互不相識，亦無嫌隙，於其執行交通勤
        務認知上，衡情無需故為不實舉發之理由存在；稽之舉發員警之舉發申訴查
        詢報告書載述，足悉係舉發員警發覺伊始而為見之異議人之一系列行為，要
        無疑問。再者，交通勤務警察之掣單舉發違反道路交通管理處罰條例所列之
        違規事實，本質上為行政處分，係公務員基於職務上權力，依法就特定之具
        體事件所為具有公法上效果之單方行政行為，基於公務員為公法上行為具有
        公信力之原則，該行政處分應被推定為真正，其據以依法處分之事實認定亦
        為真正無誤，此與民事訴訟法第三百五十五條第一項規定：「文書，依其程
        式及意旨得認作公文書者，推定其為真正」之意旨相同，而該警本於職務製
        作之報告書，其法律效果，亦同。從而，執勤警員本其維護交通安全秩序職
        責所為舉發，自應受到合法、正確之推定。異議人職司計程車駕駛業務，負
        有交通秩序維護之共同責任，不思反躬，違規情節甚明，又無從舉出證明員
        警之舉發有何違誤，仍質以舉發違誤，冀邀免罰，要係飾卸，殊難採信；至
        其餘所稱，僅屬情詞，核與本案應裁處事實無關。據上，原處分機關，因據
        裁處，核無違誤，本件異議為無理由，應予駁回。
據上論斷，應依道路交通案件處理辦法第十九條，裁定如主文。
中      華      民      國    九  十  一    年  十  一  月  二  十  九  日
                              臺灣板橋地方法院交通法庭
                                    法  官  黎錦福
右正本證明與原本無異。
如不服本裁定，應於裁定送達後五日內向本院提出抗告狀。
                                    書記官  戴尚榮
中      華      民      國    九  十  一    年  十  二  月      二      日
